臺灣高等法院臺中分院刑事判決　　　　　　　　　　九十四年度上訴字第六八二號
　　上　訴　人　臺灣彰化地方法院檢察署檢察官
　　上　訴　人
　　即　被　告　乙○○
右上訴人因違反毒品危害防制條例案件，不服臺灣彰化地方法院九十四年度訴字第二
一一號中華民國九十四年二月十八日第一審判決（起訴案號：臺灣彰化地方法院檢察
署九十三年度毒偵字第四二二一號、第四二八０號、第四五二九號，暨移
十四年度毒偵字第一一二六號、第一四三二號），提起上訴，本院判決如左：
    主　　  文
原判決撤銷。
乙○○連續施用第一級毒品，累犯，處有期徒刑壹年貳月。扣案之海洛因肆包（驗後
淨重合計柒點壹貳公克）沒收銷燬之；又連續施用第二級毒品，累犯，處有期徒刑拾
月。扣案之甲基安非他命伍包（毛重合計約伍點柒公克）沒收銷燬之，玻璃吸食器壹
支、削尖吸管貳支、塑膠分裝袋貳拾個、玻璃吸食器壹支、奶瓶吸食器壹支均沒收。
應執行有期徒刑壹年捌月，扣案之海洛因肆包（驗後淨重合計柒點壹貳公克）、甲基
安非他命伍包（毛重合計約伍點柒公克）均沒收銷燬之，玻璃吸食器壹支、削尖吸管
貳支、塑膠分裝袋貳拾個、玻璃吸食器壹支、奶瓶吸食器壹支均沒收。
    事  　　實
一、乙○○有違反麻醉藥品管理條例、肅清煙毒條例、槍砲彈藥刀械管制條例、偽造
    文書等前科，其於民國八十二年間因違反麻醉藥品管理條例等案件，經本院於八
    十二年九月十一日判處應執行有期徒刑五年二月確定，入監執行後於八十五年二
    月十七日假釋出獄，惟於假釋期間之八十六年六月間及同年十二月間，分別再違
    反麻醉藥品管理條例及槍砲彈藥刀械管制條例，分別經本院於八十六二月十五日
    判處有期徒刑五月確定，及八十七年四月三日判處有期徒刑五月確定，此二罪並
    經本院於八十七年十一月五日定其應執行有期徒刑八月確定，前開假釋並經撤銷
    ，執行殘刑二年二月二十日。嗣再於八十七年十二月間因偽造文書案件，經原審
    法院於八十八年四月一日判處有期徒刑四月確定，前開之罪及殘刑接續執行，合
    併計算假釋期間，而於八十九年十二月六日因縮短刑期假釋出獄，假釋期間至九
    十年十二月十七日屆滿，未經撤銷，視為執行完畢。又於九十一年七月間因施用
    毒品，經原審法院以九十一年度毒聲字第一七二二號裁定送勒戒處所觀察、勒戒
    後，認有繼續施用毒品之傾向，再以九十一年度毒聲字第二四五九號裁定令入戒
    治處所施以強制戒治，嗣因戒治成績合格，由原審法院以九十二年度毒聲字第三
    九六號裁定停止戒治所餘期間付保護管束，又於保護管束期間施用毒品，而由原
    審法院以九十二年度毒聲字第一八一九號撤銷停止戒治令入戒治處所施以強制戒
    治，而於九十三年八月十一日戒治期滿釋放，並經臺灣彰化地方法院檢察署檢察
    官於九十三年九月一日，以九十三年度戒毒偵字第三００號、第三０一號、第三
    ０二為不起訴處分。竟仍不知悔改，復基於施用第一級毒品之概括犯意，自九十
    三年九月底某日起，至九十四年一月十一日止，連續在彰化縣二林鎮○○○道路
    旁等地，以將海洛因摻入香煙，再點燃吸其煙霧之方式，約二、三天一次，施用
    海洛因多次。另基於施用第二級毒品甲基安非他命之概括犯意，自九十三年九月
    底某日起，至九十四年一月十一日止，連續在上址等地，以將甲基安非他命置於
    玻璃吸食器內燒烤，再吸其煙霧之方式，約二、三天一次，施用甲基安非他命多
    次（先施用海洛因後，再施用甲基安非他命）。嗣分別於九十三年十月六日二十
    時三十三分許，在彰化縣二林鎮○○里○○路之廢棄空屋為警查獲；再於九十三
    年十一月八日十一時三十分許，在彰化縣二林鎮○○里○○路一０五號尚慶遊樂
    場二樓為警查獲；又於九十三年十一月十九日十四時三十分許，在彰化縣二林鎮
    ○○里○○路二九八號為警查獲，並扣得其所有之第一級毒品海洛因四包（驗後
    淨重合計七．一二公克）、第二級毒品甲基安非他命五包（毛重合計約五．七公
    克），及供施用第二級毒品甲基安非他命之玻璃吸食器一支、削尖吸管二支、塑
    膠分裝袋二十個等物；又於九十四年一月十二日二十一時三十分許，在彰化縣警
    局二林分局接受定期檢驗尿液查知，再於九十四年一月十三日十七時三十分許，
    在彰化縣二林鎮○○里○○路三０二巷二號一樓為警查獲，並扣得供施用第二級
    毒品甲基安非他命之玻璃吸食器一支、奶瓶吸食器一支等物，查悉上情。
二、案經彰化縣警察局二林分局報請臺灣彰化地方法院檢察署檢察官偵查起訴，暨移
    送併辦。
    理　　  由
一、右揭犯罪事實，業據被告乙○○分別於警詢、偵查中及原審法院、本院審理時坦
    承不諱，且其被查獲後為警採集之尿液，經分別送請彰化縣衛生局及中山醫學大
    學附設醫院藥物濫用檢測中心檢測及詮昕科技股份有限公司檢驗結果，分別呈甲
    基安非他命及嗎啡（海洛因施用入人體後，水解還原成嗎啡，再循嗎啡之代謝方
    式排出體外）陽性反應，有彰化縣衛生局煙毒尿液檢驗成績書、中山醫學大學附
    設醫院藥物濫用檢測中心及詮昕科技股份有限公司尿液檢驗報告附卷可稽。又扣
    案之白色粉末四包及結晶體五包，經查獲員警以聯勤二０四廠製造之煙毒檢驗Ａ
    包試劑初步檢驗結果，分別為海洛因及甲基安非他命，有彰化縣警察局二林分局
    查獲涉嫌毒品危害防制條例毒品初步檢驗報告單二紙附卷可憑，另白色粉末再送
    法務部調查局複驗結果，亦確為第一級毒品海洛因無訛，有該局九十三年十二月
    二十四日調科壹字第一四００一一０二一號鑑定通知書附卷可稽。並有被告所有
    之該四包第一級毒品海洛因（驗後淨重合計七．一二公克）、第二級毒品甲基安
    非他命五包（毛重合計約五．七公克），及供施用第二級毒品甲基安非他命之玻
    璃吸食器一支、削尖吸管二支、塑膠分裝袋二十個、玻璃吸食器一支、奶瓶吸食
    器一支等物扣案可資佐證，堪信被告之自白與事實相符。本件事證明確，被告犯
    有施用第一、二級毒品之犯行應堪認定。
二、又被告曾於九十一年七月間因施用毒品，經原審法院以九十一年度毒聲字第一七
    二二號裁定送勒戒處所觀察、勒戒後，認有繼續施用毒品之傾向，再以九十一年
    度毒聲字第二四五九號裁定令入戒治處所施以強制戒治，嗣因戒治成績合格，由
    原審法院以九十二年度毒聲字第三九六號裁定停止戒治所餘期間付保護管束，又
    於保護管束期間施用毒品，而由原審法院以九十二年度毒聲字第一八一九號撤銷
    停止戒治令入戒治處所施以強制戒治，而於九十三年八月十一日戒治期滿釋放，
    並經臺灣彰化地方法院檢察署檢察官於九十三年九月一日，以九十三年度戒毒偵
    字第三００號、第三０一號、第三０二號為不起訴處分等情，有臺灣高等法院被
    告全國前案紀錄表、臺灣彰化地方法院檢察署刑案資料查註紀錄表、不起訴處分
    書等附卷可按，顯係於前案施用毒品經觀察、勒戒後，認有繼續施用毒品之傾向
    ，再經強制戒治期滿而釋放後，五年內再犯本件施用毒品罪，應予依法論科。
三、核被告所為，係犯毒品危害防制條例第十條第一項之施用第一級毒品罪及第十條
    第二項之施用第二級毒品罪。被告持有第一級、第二級毒品之低度行為應為其施
    用之高度行為吸收，不另論罪，並予敘明。被告先後多次施用第一級毒品海洛因
    及第二級毒品甲基安非他命之犯行，均時間緊接，所犯又係構成要件相同之罪名
    ，均顯係基於概括犯意反覆為之，均為連續犯，均應依刑法第五十六條之規定論
    以一罪，並均加重其刑。又被告所犯前開二罪間，犯罪構成要件不同，行為互殊
    ，顯係基於各別犯意為之，應予分論併罰。另被告曾於八十二年間因違反麻醉藥
    品管理條例等案件，經本院於八十二年九月十一日判處應執行有期徒刑五年二月
    確定，入監執行後於八十五年二月十七日假釋出獄，惟於假釋期間之八十六年六
    月間及同年十二月間，分別再違反麻醉藥品管理條例及槍砲彈藥刀械管制條例，
    分別經本院於八十六年二月十五日判處有期徒刑五月確定，及八十七年四月三日
    判處有期徒刑五月確定，此二罪並經本院於八十七年十一月五日定其應執行有期
    徒刑八月確定，前開假釋並經撤銷，執行殘刑二年二月二十日。嗣再於八十七年
    十二月間因偽造文書案件，經原審法院於八十八年四月一日判處有期徒刑四月確
    定，前開之罪及殘刑接續執行，合併計算假釋期間，而於八十九年十二月六日因
    縮短刑期假釋出獄，假釋期間至九十年十二月十七日屆滿，未經撤銷，視為執行
    完畢，有臺灣高等法院被告全國前案紀錄表、臺灣彰化地方法院檢察署刑案資料
    查註紀錄表各一份在卷可憑，其於有期徒刑執行完畢後，五年內再犯有期徒刑以
    上之本罪，為累犯，其施用第一級毒品海洛因及第二級毒品甲基安非他命，均應
    依刑法第四十七條之規定遞加重其刑。另被告自白自九十四年一月八日至九十四
    年一月十一日止，施用毒品犯行之移送併案部分，均未經起訴，惟此未據起訴部
    分，與起訴有罪部分有連續犯之裁判上一罪關係，本院自得一併審究。原審認上
    訴人罪證明確，予以論罪科刑，固非無見，惟查原審未及就併案之施用部分，加
    以審酌，尚有未洽。公訴人及被告上訴意旨據以指摘原判決不當，為有理由，應
    由本院將原判決撤銷改判。爰審酌被告前有施用毒品前科，屢屢施用毒品之期間
    、動機、目的、方法、不知珍惜身體，犯罪所生危害，及犯後坦承犯行，態度良
    好等一切情狀，量處如主文第二項所示之刑，並定其應執行之刑，以示懲處。另
    扣案被告所有之海洛因四包（驗後淨重合計七．一二公克），屬第一級毒品；甲
    基安非他命五包（毛重合計約五．七公克），屬第二級毒品，均應依毒品危害防
    制條例第十八條第一項前段之規定沒收銷燬之。扣案之玻璃吸食器一支、削尖吸
    管二支、塑膠分裝袋二十個、玻璃吸食器一支、奶瓶吸食器一支，均為被告所有
    ，供其施用第二級毒品甲基安非他命所用之物，業據被告供明在卷，併依刑法第
    三十八條第一項第二款之規定宣告沒收之。至另於九十四年一月十三日十七時三
    十分許，在彰化縣二林鎮○○里○○路三０二巷二號一樓為警查獲，並扣得第一
    級毒品海洛因一包（毛重約二三公克），塑膠袋、磅秤等其餘之物，被告乙○○
    否認為其所有，且此部分被告乙○○同時另涉有販賣毒品罪嫌偵辦中，本案爰不
    就上開此之物，宣告加以沒收之。
據上論結，應依刑事訴訟法第三百六十九條第一項前段、第三百六十四條、第二百九
十九條第一項前段、毒品危害防制條例第十條第一項、第二項、第二十三條第二項、
第十八條第一項前段，刑法第十一條前段、第五十六條、第四十七條、第五十一條第
五款、第三十八條第一項第二款，判決如主文。
本案經檢察官甲○○到庭執行職務。
中      華      民      國      九十四   年      五月    十      日
                                    臺灣高等法院臺中分院刑事第二庭
                                          審判長法　官  蕭　錦　鍾
                                                法  官　方　艤  駐
                                                法　官　胡　森　田
右正本證明與原本無異。
施用第一級毒品得上訴。
施用第二級毒品不得上訴。
如不服本判決應於收受送達後十日內向本院提出上訴書狀，其未敘述上訴之理由者並
得於提起上訴後十日內向本院補提理由書（均須按他造當事人之人數附繕本）。
                                                書記官　廖　次　芬
中      華      民      國      九十四   年      五       月    十      日
毒品危害防制條例第十條
施用第一級毒品者，處六月以上五年以下有期徒刑。
施用第二級毒品者，處三年以下有期徒刑。                                  Ｉ
